【裁判字號】    97,訴,1575
【裁判日期】    971126
【裁判案由】    毒品危害防制條例
【裁判全文】
臺灣基隆地方法院刑事判決              97年度訴字第1575號
公  訴  人  臺灣基隆地方法院檢察署檢察官
被      告  乙○○
                    （現另案於臺灣基隆監獄執行中）
上列被告因毒品危害防制條例案件，經檢察官提起公訴（97年度
毒偵字第2107號），於本院準備程序進行中，被告就被訴之事實
為有罪之陳述，本院合議庭乃裁定由受命法官依簡式審判程序獨
任進行審理，並判決如下：
    主  文
乙○○施用第一級毒品，累犯，處有期徒刑捌月；又施用第二級
毒品，累犯，處有期徒刑肆月。應執行有期徒刑拾月，扣案第二
級毒品甲基安非他命壹包（毛重壹點伍伍公克）併同難以完全析
離之外包裝袋沒收銷燬之。
    犯罪事實
一、乙○○前因施用毒品案件，經2 次觀察、勒戒後，均認無繼
    續施用毒品之傾向，先後於民國87年9 月22日及88年3 月31
    日執行完畢釋放，並分別經臺灣基隆地方法院檢察署檢察官
    以87年度偵字第3386號及88年度偵字第1147號不起訴處分確
    定；復因施用第二級毒品案件，經本院裁定令入戒治處所強
    制戒治（於90年6月19日因停止戒治出監，於90年11月30 日
    保護管束期滿執行完畢），並經本院以89年度簡上字第148
    號判決判處有期徒刑6 月確定；又因施用第二級毒品案件，
    經本院於94年8月26日以94年度易字第28 號判決判處有期徒
    刑7月確定；再因施用第一、二級毒品案件，經本院於952月
    20日以94年度訴字第892號判決分別判處有期徒刑8月、6 月
    ，應執行有期徒刑1 年確定（甲案）；另因偽造文書案件，
    經本院於95年2月3日以95年度基簡字第6 號判決判處有期徒
    刑3月確定（乙案），甲、乙兩案嗣經本院以95 年度聲字第
    252號裁定合併定應執行有期徒刑1 年2月確定，再經本院以
    96年度聲減字第241號裁定分別減刑後應執行有期徒刑7月確
    定，與上開94年度易字第28號判決所科之刑接續執行，於96
    年7月16 日因縮刑期滿執行完畢。復再因第一、二級毒品案
    件，經本院以97年度訴字第594號判決判處應執行有期徒刑1
    年3月，上訴後，經臺灣高等法院於97年9 月2日以97年度上
    訴字第3243號駁回其上訴確定；又因施用第二級毒品案件，
    經本院於97年7月28日以97年度易字第351號判決判處有期徒
    刑5月確定；再因施用第一級毒品案件，經本院於97年9月15
    日以97年度訴字第1113號判決判處有期徒刑8月確定（現接
    續執行中）。
二、詎乙○○猶不知戒斷毒癮，復基於施用第一級毒品海洛因及
    第二級毒品甲基安非他命之各別犯意，於97年8月19日晚間7
    時許，在基隆市安樂區○○○路大武崙加油站公廁內，先將
    第一級毒品海洛因放入注射針筒內摻水後，以注射方式非法
    施用第一級毒品海洛因後，再以將第二級毒品甲基安非他命
    捲入香菸點燃方式，非法施用第二級毒品甲基安非他命，嗣
    於97年8月19日晚間11時許，駕駛其胞兄陳育彬所有之0832-
    RK號自小客車在基隆市○○區○○路116 巷口時，遭警盤查
    ，並在其所駕駛之上開自小客車副駕駛座前方擋風玻璃處查
    扣以七星牌香菸盒裝之第二級毒品甲基安非他命1 包（毛重
    1.55公克），經乙○○同意採集其尿液送驗結果呈甲基安非
    他命、安非他命、嗎啡及可待因陽性反應，而悉上情。
三、案經基隆市警察局第二分局移送臺灣基隆地方法院檢察署檢
    察官偵查起訴。
    理  由
一、程序事項：
    本件被告乙○○所犯者非為死刑、無期徒刑、最輕本刑為3
    年以上有期徒刑之罪或高等法院管轄第一審案件，其於準備
    程序進行中，先就被訴事實為有罪之陳述，經告知其簡式審
    判程序之旨，並聽取公訴人、被告之意見後，本院依刑事訴
    訟法第273條之1第1項之規定，裁定由受命法官獨任進行簡
    式審判程序，合先敘明。
二、認定事實所依據之證據及理由：
    (一)被告自白：
      被告於本院審理中自白確有於上開時、地分別施用第一級
      毒品海洛因及第二級毒品甲基安非他命各1次之犯行事實
      ，其任意自白核與下列事證相符，應堪採為證據。
    (二)尿液檢驗結果：
      臺灣尖端先進生技醫藥股份有限公司濫用藥物檢驗報告乙
      紙（附於偵查卷第37頁），足證經被告同意採集其尿液送
      驗結果呈安非他命（2580ng/ml）、甲基安非他命（31650
      ng/ml）、嗎啡（46420ng/ml）、可待因（17330ng/ml）
      陽性反應。
    (三)扣案白色結晶物1包檢驗結果：
      基隆市警察局第二分局正濱所查獲涉嫌毒品危害防制條例
      毒品初步鑑驗報告單乙紙（附於本院卷）：經本分局依台
      灣尖端先進生技醫藥製造之煙毒品檢驗包試劑初步檢驗結
      果呈安非他命反應，含袋重1.55公克。
    (四)臺灣高等法院被告全國前案紀錄表附卷可參，足認被告確
      有如犯罪事實所載之觀察勒戒、強制戒治及判決執行等事
      實。
    (五)上開補強證據已足資擔保被告於本院審理時所為之上開任
      意性自白具有相當程度之真實性，而得使本院確信被告前
      述自白之犯罪事實確屬真實，從而依刑事訴訟法第156 條
      第1項「被告之自白，非出於強暴、脅迫、利誘、詐欺、
      疲勞訊問、違法羈押或其他不正之方法，且與事實相符者
      ，得為證據。」及第2項「被告或共犯之自白，不得作為
      有罪判決之唯一證據，仍應調查其他必要之證據，以察其
      是否與事實相符。」規定，本院自得依被告前述自白及各
      該補強證據認定被告確有各別施用第一級毒品海洛因及第
      二級毒品甲基安非他命各1次之犯行。本件事證明確，被
      告之犯行堪以認定。
三、論罪及科刑之理由：
  (一)查海洛因及安非他命、甲基安非他命係毒品危害防制條例所
    列管之第一級及第二級毒品，此為該條例第2條第2項第1 款
    及第2 款所明定。核被告所為，係分別犯毒品危害防制條例
    第10條第1項之施用第一級毒品罪及同條例第10條第2項之施
    用第二級毒品罪。被告各次持有第一級毒品海洛因及第二級
    毒品甲基安非他命以供其各次施用，其持有之低度行為，應
    為其施用之高度行為所吸收，均不另論罪。又被告先後施用
    第一級毒品海洛因及第二級毒品安非他命之行為，犯意各別
    且行為互殊，應予分論併罰。
  (二)被告曾有如事實欄所載之犯罪科刑及刑之執行情形，此有臺
    灣高等法院被告前案紀錄表在卷可稽，其於有期徒刑執行完
    畢後，5 年以內，故意再犯本起最重本刑有期徒刑以上之罪
    ，為累犯，應依刑法第47條第1 項規定，就其所犯各罪分別
    加重其刑。
  (三)爰審酌立法院於86年10月30日三讀通過於87年5月20 日公布
    ，同年月22日生效之毒品危害防制條例，該條例對於施用毒
    品之被告改以治療、矯治為目的，非重在處罰，是被告違反
    本罪實係基於「病患性」行為，而對他人甚少損害，然被告
    前曾因施用毒品，經送觀察勒戒、強制戒治及徒刑之執行，
    有上開前案紀錄表為憑，素行非佳，經警查獲後仍未戒絕，
    再衡量被告其餘犯罪之動機、目的、犯罪時所受之刺激、犯
    罪之手段、犯人之生活狀況、品行、智識程度、犯罪所生之
    危險或損害、犯罪後之態度等一切情狀，分別判處如主文所
    示之刑，並依刑法第51條第5款規定，定其應執行刑。
  (四)扣案之甲基安非他命1包（毛重1.55 公克），為查獲之毒品
    （蓋無論以何種方式分離包裝袋與其內裝之毒品，包裝袋內
    均會有極微量毒品殘留，故上述包裝袋應整體視為查獲毒品
    ，參見最高法院95年度臺上字第3739號、第7354號判決），
    屬於違禁物，雖無證據證明與本案被告施用第二級毒品有關
    ，惟檢察官既已於起訴時請求對上開扣案之毒品沒收，為訴
    訟經濟原則及對被告並無不利之影響考慮，本院自應依刑法
    第40條第2項、毒品危害防制條例第18條第1項前段之規定，
    對上開扣案之毒品單獨宣告沒收銷毀之（臺灣高等法院84年
    11 月16日84年度法律談會、最高法院83年度台非字第342號
    刑事判決可資參照）。
四、據上論斷，應依刑事訴訟法第273條之1第1項、第299條第1
    項前段，毒品危害防制條例第10條第1項、第2項、第23條第
    2項、第18條第1項前段，刑法第11條前段、第47條第1 項、
    第40條第2項、第51條第5款，判決如主文。
本案經檢察官甲○○到庭執行職務。
中    華    民    國    97    年    11    月    26    日
                  刑事第三庭法    官  林淑鳳
以上正本證明與原本無異。
如不服本判決應於收受本判決後10日內向本院提出上訴書狀，其
未敘述上訴理由者，並得於提起上訴後10日內向本院補提理由書
狀（均須按他造當事人之人數附繕本）「切勿逕送上級法院」。
中    華    民    國    97    年    11    月    26    日
                            書 記 官  王靜敏
附錄論罪法條：
毒品危害防制條例第10條第1項、第2項
施用第一級毒品者，處 6 月以上 5 年以下有期徒刑。
施用第二級毒品者，處 3 年以下有期徒刑。


司法院資訊處製作；財團法人民間司法改革基金會備份。
